臺灣桃園地方法院刑事判決
111年度易字第62號
公  訴  人  臺灣桃園地方檢察署檢察官 
被      告  張家旗




上列被告因詐欺案件，經檢察官聲請以簡易判決處刑（110年度
少連偵字第355號），本院認不宜以簡易判決處刑（110年度壢簡
字第1297號），改依通常程序審理，嗣被告於準備程序中就被訴
事實為有罪之陳述，經本院裁定進行簡式審判程序，並判決如下
：
　　主  文
甲○○犯如附表所示之罪，各處如附表主文欄所示之刑及沒收。應
執行有期徒刑壹年陸月。
    事實及理由
一、本案除將檢察官聲請簡易判決處刑書「犯罪事實」欄所載「
    葉○妮即依張○綺之指示，於109年2月4日晚間10時54分許透
    過友人匯款1萬元」更正為「葉○妮即依張○綺之指示，於109
    年2月4日晚間10時54分許透過友人轉帳1萬元」、「丙○○則
    於109年2月3日上午10時32分許，匯款2,000元至上開郵局帳
    戶」更正為「丙○○則分別於109年2月3日上午10時32分許、
    同年2月7日下午4時23分許，各轉帳2000元至上開郵局帳戶
    」，並增列「被告於本院訊問時之自白」為證據外，其餘犯
    罪事實及證據，均引用檢察官聲請簡易判決處刑書（如附件
    ）之記載。
二、論罪科刑：
  ㈠罪名：
    核被告所為，係犯刑法第339條之4第1項第3款之以網際網路
    對公眾散布而犯詐欺取財罪，聲請簡易判決處刑書意旨認被
    告係涉犯刑法第339條第1項之詐欺取財罪嫌，容有未洽，惟
    因此部分犯罪事實已記載於聲請簡易判決處刑書犯罪事實欄
    ，復經本院當庭告知被告上開法條之適用，並諭知一併答辯
    ，程序上已保障其防禦權，爰依法變更起訴法條。
　㈡共犯結構：
　　被告與共犯少年張○綺間，有犯意聯絡及行為分擔，應論以
    共同正犯。
　㈢罪數關係：
　　按詐欺取財罪係為保護個人之財產法益而設，是其罪數之計
    算，原則上應以被害人數定之。本案被告如事實欄所載之行
    為，分別侵害2名被害人之財產法益，係犯2罪，犯意各別、
    行為互殊，應予分論併罰。
　㈣量刑：
　　茲以行為人之責任為基礎，本院審酌被告不思以正當手段獲
    取財物，竟以網際網路對公眾詐欺之手法侵害他人之財產，
    法治觀念淡薄，所為實值非難；惟衡酌其犯罪後坦承犯行之
    態度、行為時之年紀、自陳之智識程度、經濟生活狀況、迄
    未獲得2名被害人之諒解，暨其素行、犯罪動機、目的、手
    段、情節、被害人2人所受損害等一切情狀，爰分別量處如
    主文所示之刑，併參其所犯各罪之法益侵害類型、犯罪手法
    、犯罪動機及犯罪時間之間隔等情，定其應執行之刑，以資
    懲儆。
三、沒收：
    按對於犯罪所得之沒收，旨在避免犯罪行為人因犯罪而保有
    不當之利得，被告本案向被害人丙○○詐得之款項新臺幣（下
    同）4000元，以及向被害人葉○妮詐得之款項1萬元，均為本
    案之犯罪所得，且依被告所陳，此等犯罪所得全數為其取得
    ，共犯少年張○綺並無獲利等語（見偵卷第23至25頁），依
    卷內事證，復無證據足證被告有何返還犯罪所得或賠償被害
    人之情，自應依刑法第38條之1第1項前段、第3項，宣告沒
    收之，如全部或一部不能沒收或不宜執行沒收時，追徵其價
    額。
四、依刑事訴訟法第273條之1第1項、第299條第1項前段、第300
    條、第310條之2、第454條第2項、第450條第1項，逕以簡易
    判決處刑如主文。
五、本案經檢察官丁○○聲請以簡易判決處刑，檢察官王珽顥到庭
    執行職務。
六、如不服本判決，得自收受送達之翌日起20日內，向本院提出
    上訴狀，上訴於本院第二審合議庭（須附繕本）。
中    華    民    國    111    年    10   月     12   日
                  刑事第十一庭    法  官  蔡旻穎
以上正本證明與原本無異。
如不服本判決應於收受判決後20日內向本院提出上訴書狀，並應
敘述具體理由。其未敘述上訴理由者，應於上訴期間屆滿後20日
內向本院補提理由書(均須按他造當事人之人數附繕本)「切勿逕
送上級法院」。 
　　　　　　　　　　　　　　　    書記官　黃瓊儀
中　　華　　民　　國　　111 　年　　10　　月　　13　　日
附錄本案論罪科刑法條全文：
中華民國刑法第339條之4
犯第339條詐欺罪而有下列情形之一者，處1年以上7年以下有期
徒刑，得併科1百萬元以下罰金：
一、冒用政府機關或公務員名義犯之。
二、三人以上共同犯之。
三、以廣播電視、電子通訊、網際網路或其他媒體等傳播工具，
    對公眾散布而犯之。
前項之未遂犯罰之。

附表：
編號 主文 （罪名、宣告刑及沒收） 備註 1 甲○○共同以網際網路對公眾散布而犯詐欺取財罪，處有期徒刑壹年。未扣案之犯罪所得新臺幣肆仟元沒收，於全部或一部不能沒收或不宜執行沒收時，追徵其價額。 詐欺被害人丙○○部分 2 甲○○共同以網際網路對公眾散布而犯詐欺取財罪，處有期徒刑壹年壹月。未扣案之犯罪所得新臺幣壹萬元沒收，於全部或一部不能沒收或不宜執行沒收時，追徵其價額。 詐欺被害人葉○妮部分 

　　　
附件：
臺灣桃園地方檢察署檢察官聲請簡易判決處刑書　
                                  110年度少連偵字第355號
　　被　　　告　甲○○　男　19歲（民國00年00月00日生）
　　　　　　　　　　　　住○○市○○區○○里○○街00號
                        （另案於法務部矯正署桃園少年輔育
                          院執行中）
　　　　　　　　　　　　國民身分證統一編號：Z000000000號
上列被告因詐欺案件，已經偵查終結，認宜聲請以簡易判決處刑
，茲將犯罪事實及證據並所犯法條分敘如下：
        犯罪事實
一、甲○○明知其無履行買賣契約之意願與能力，竟與少年張○綺
    （95年3月生，真實姓名年籍詳卷，另行移送少年法庭先議
    ）共同意圖為自己不法之所有，基於詐欺取財之犯意聯絡，
    於民國109年2月間，指示張○綺先以臉書限時動態發佈佯以
    販售iPhone11手機之廣告，再由張○綺於109年2月2日向少年
    葉○妮（94年1月生，真實姓名年籍詳卷）佯稱欲以新臺幣（
    下同）1萬7,000元之代價販售iPhone 11手機1支等語，甲○○
    則於109年2月3日向丙○○佯稱付訂金2,000元可購買iPhone11
    手機等語，致葉○妮、丙○○分別陷於錯誤，葉○妮即依張○綺
    之指示，於109年2月4日晚間10時54分許透過友人匯款1萬元
    至乙○○（另為不起訴處分）所申辦之中華郵政股份有限公司
    （下稱郵局）帳號0000000000000000號帳戶；丙○○則於109
    年2月3日上午10時32分許，匯款2,000元至上開郵局帳戶，
    上開款項即由甲○○領取花用。嗣葉○妮、丙○○察覺有異，始
    悉上情。
二、案經葉○妮訴由苗栗縣警察局通霄分局報告偵辦。
        證據並所犯法條
一、上揭犯罪事實，業據被告甲○○於警詢時及偵查中坦承不諱
    ，核與證人即告訴人葉○妮、證人即共犯張○綺、證人即被害
    人丙○○於警詢時證述之情節相符，並有上開郵局帳戶交易明
    細、臉書訊息紀錄等資料在卷可稽，足認被告之自白與事實
    相符，其罪嫌應堪認定。
二、核被告所為，係犯刑法第339條第1項之詐欺取財罪嫌 
三、依刑事訴訟法第451條第1項聲請逕以簡易判決處刑。
中　　華　　民　　國　 110　　年　　7 　　月　　30　　日
                              檢　察　官  丁○○
本件證明與原本無異
中　　華　　民　　國　 110　　年　　8 　　月　　10　　日
                              書  記  官  陳國華 
附記事項：
本件係依刑事訴訟法簡易程式辦理，法院簡易庭得不傳喚被告、
輔佐人、告訴人、告發人等出庭即以簡易判決處刑；被告、被害
人、告訴人等對告訴乃論案件如已達成民事和解而要撤回告訴或
對非告訴乃論案件認有受傳喚到庭陳述意見之必要時，請即另以
書狀向簡易法庭陳述或請求傳訊。
所犯法條：
中華民國刑法第339條第1項
（普通詐欺罪）
意圖為自己或第三人不法之所有，以詐術使人將本人或第三人之
物交付者，處 5 年以下有期徒刑、拘役或科或併科 50 萬元以
下罰金。